【裁判字號】    92,交抗,580
【裁判日期】    920613
【裁判案由】    違反道路交通管理處罰條例
【裁判全文】
臺灣高等法院交通事件裁定                        九十二年度交抗字第五八０號
    抗  告  人
    即受處分人  甲○○
右抗告人因違反道路交通管理處罰條例案件，不服臺灣臺北地方法院九十二年度交聲
字第五五０號，中華民國九十二年五月六日所為裁定（原處分案號：臺北市交通事件
裁決所九十二年四月二十三日北市裁三字第駕裁二二－ＡＭ0000000號），提
起抗告，本院裁定如左：
    主  文
抗告駁回。
    理  由
一、按交岔路口一０公尺內，不得臨時停車，道路交通安全規則第一百十一條第二款
    定有明文，而如汽車駕駛人在禁止臨時停車處所停車者，處新臺幣（以下同）六
    百元以上一千二百元以下罰鍰，道路交通管理處罰條例第五十六條第一項第一款
    定有明文。再行為人如係駕駛小型車在交岔路口一０公尺內違規停車為警舉發，
    而在舉發通知單上所載之應到案日期內聽候裁決，經主管機關調查後仍認定其有
    違規停車之行為者，依違反道路交通管理事件統一裁罰基準及處理細則（以下稱
    處理細則）第四十四條第一項及違反道路交通管理事件統一裁罰基準表（以下稱
    基準表）之規定，需對該違規停車之行為人處以九百元之罰鍰。
二、原裁定以：本件受處分人即異議人甲○○所有車號ＤＴ－一三二三號自用小客車
    ，於九十二年三月八日四時五十四分許，在臺北市○○街與德惠街交岔路口一０
    公尺內違規停車，而為臺北市政府警察局中山分局警員以受處分人有違反前揭道
    路交通管理處罰條例第五十六條第一項第一款規定之行為掣單逕行舉發，受處分
    人於應到案日期內向原處分機關提出申訴，經原處分機關請舉發單位調查結果，
    仍認受處分人有前開違規行為，原處分機關乃依前揭道路交通管理處罰條例第五
    十六條第一項第一款暨基準表之規定，於九十二年四月二十三日裁處受處人即異
    議人罰鍰九百元。受處分人確有在前揭時間在交岔路口一０公尺內違規停車之行
    為，從而原處分機關依前揭道路交通管理處罰條例第五十六條第一項第一款暨基
    準表之規定，裁處受處分人罰鍰九百元，於法有據，本件受處分人之異議為無理
    由，自應將其異議駁回。
三、抗告意旨以：照片中車輛未超過路口停止線，停車位置距離轉角還很遠，路邊人
    行道上鷹架障礙物，比車輛還靠近路口轉角，卻未加取締，原審稱妨礙視野僅為
    達罰緩之目的而已，且該路口未以紅線標明，無任何禁止停車標識，附近居民停
    車時，無法明確判斷，造成違規云云。惟查：受處分人所有前開車號汽車有於前
    述時間在前述地點之交岔路口一０公尺內停車之違規事實，有採證相片一張附卷
    可稽，由該張採證相片可清楚看出受處分人所有該部車號汽車，車頭面向交岔路
    口，前輪壓在斑馬線前之白色停止線，確有在交岔路口一０公尺內違規停車之事
    實，又依舉發機關台北市政府警察局中山分局覆抗告人申訴之書函謂：經查車號
    ＤＴ－一三二三號自用小客車確係停放於交岔路口一０公尺內（交岔路口係指左
    右各十公尺），且依交通警察大隊九十一年五月二十一日所發之新聞稿亦提及於
    交岔路口一０公尺內違規停車並不能以未劃設禁止停車線作為申訴免罰之理由，
    顯見縱使未劃設紅線，仍不可停車，有該書函附卷足憑，且如前所述，交岔路口
    一０公尺內，不得臨時停車，道路交通安全規則已有明文規定，駕駛人對之自不
    得諉為不知，且於交岔路口一０公尺內臨時停車，亦生妨礙於行進中車輛其駕駛
    人轉彎時之視野，抗告人所辯，尚難認為可採，本件事證明確，抗告人有前開違
    規行為堪以認定。原審裁定駁回異議，經核並無違誤，本件抗告為無理由，應予
    駁回。
四、據上論結，應依道路交通案件處理辦法第二十六條，刑事訴訟法第四百十二條，
    裁定如主文。
中      華      民      國    九十二    年      六      月     十三     日
                              臺灣高等法院交通法庭
                                  審判長法  官  溫  耀  源
                                        法  官  何  菁  莪
                                        法  官  邱  同  印
右正本證明與原本無異。
不得再抗告。
                                        書記官  莊  昭  樹
中      華      民      國    九十二    年      六      月    十三      日


司法院資訊處製作；財團法人民間司法改革基金會備份。
